臺灣雲林地方法院刑事裁定
111年度撤緩字第10號
聲  請  人  臺灣雲林地方檢察署檢察官
受  刑  人  蔡竺軒


選任辯護人  高誌緯律師
上列聲請人因受刑人即被告過失致死案件（臺灣高等法院臺南分
院110年交上訴字第350號），聲請撤銷緩刑之宣告（110年度執
緩字第210號），本院裁定如下：
    主  文
聲請駁回。　　
    理  由
一、聲請意旨略以：受刑人蔡竺軒前因過失致死案件，經臺灣高
    等法院臺南分院於民國110年8月24日以110年度交上訴字第3
    50號判決判處有期徒刑7月，緩刑5年，並於緩刑期間內，自
    110年9月25日起至115年4月25日止，於每月25日前向被害人
    家屬陳蓮抱、高慧珊、高文彬、高雅萍給付新臺幣(下同)5,
    000元，並於110年9月27日確定在案。惟被害人家屬高雅萍
    於111年1月24日具狀表示受刑人迄今未履行緩刑所附條件，
    且對被害人家屬電話通知置之不理，足認原宣告之緩刑有難
    收其預期效果，有執行刑罰之必要。核受刑人有違反刑法第
    74條第2 項第3 款之情形，依同法第75條之1 第1 項第4 款
    規定，屬於得撤銷緩刑宣告之原因，爰依刑事訴訟法第476 
    條規定聲請撤銷緩刑等語。
二、緩刑之宣告應撤銷者，由受刑人所在地或其最後住所地之地
    方法院檢察官聲請該法院裁定之，刑事訴訟法第476 條定有
    明文。查受刑人現戶籍住址為雲林縣○○鄉○○路000號，有其
    個人戶籍資料（完整姓名）查詢結果在卷可稽，故本院有管
    轄權，合先敘明。
三、緩刑宣告，得斟酌情形，命犯罪行為人向被害人支付相當數
    額之財產或非財產上之損害賠償；如受緩刑之宣告而有違反
    前開條款所定負擔情節重大，足認原宣告之緩刑難收其預期
    效果，而有執行刑罰之必要者，得撤銷其宣告，刑法第74條
    第2 項第3 款、第75條之1 第1 項第4 款分別定有明文。至
    於所謂「情節重大」，係指受判決人顯有履行負擔之可能，
    而隱匿或處分其財產、故意不履行、無正當事由拒絕履行或
    顯有逃匿之虞等情事而言（刑法第75條之1 第1 項第4 款立
    法理由參照），賦予法院考量受刑人未履行條件情形，與被
    害人所受損害間，衡酌緩刑之宣告是否難收其預期之效果，
    而確有執行刑罰之必要。
四、經查：
㈠、受刑人因過失致死案件，經本院以109年度交訴字第143號判
    決判處有期徒刑7月，後經受刑人上訴，臺灣高等法院臺南
    分院駁回上訴，並諭知受刑人緩刑5年，於緩刑期間內，自1
    10年9月25日起至115年4月25日止，於每月25日前，向被害
    人家屬陳蓮抱、高慧珊、高文彬、高雅萍給付5,000元。又
    觀之本院110年度簡字第67號和解筆錄內容，雙方約定受刑
    人應給付被害人家屬陳蓮抱、高慧珊、高文彬、高雅萍4人
    共1,080,000元（不含汽車強制責任險理賠及被告已給付慰
    問金），給付方式自110年5月25日起至128年4月25日止，於
    每月25日前給付5,000元，匯入指定帳戶(高雅萍莿桐鄉農會
    帳戶)內，此有本院刑事判決書、臺灣高等法院臺南分院刑
    事判決書、上開和解筆錄、臺灣高等法院被告前案紀錄表在
    卷可稽。
㈡、針對本案履行情況，受刑人於本院調查程序時陳稱：110年9
    月到111年3月，我每個月都有給付5,000元，均匯到告訴人
    高雅萍莿桐鄉農會之帳戶等語(本院卷第67頁)，核與告訴人
    高雅萍到庭證稱：我都有收到受刑人支付7 期（自110 年9 
    月至111 年3 月）的款項，賠償金額均匯到我的莿桐鄉農會
    帳戶等節(本院卷第67頁)相互一致，並有受刑人提出之存摺
    內頁影本、交易明細表(本院卷第49至59頁)在卷可查，可見
    受刑人自110年9月至111年3月，每月均有按時賠償告訴人高
    雅萍5,000元等節明確。又受刑人於本院調查程序時亦陳稱
    ：我目前在夜市工作，收入約3萬元，我會按月給付，我有
    能力可以賠償。我後續會依照約定好的要件來賠償等語(本
    院卷第68至69頁)，堪信受刑人已明白表達其後續按時履行
    之意願。據此，本案受刑人並無故意不履行或無正當事由拒
    絕履行之情事，且其均有按期賠償上開款項，自難認其有違
    反刑法第75條之1第1項第4款情節重大之情。
㈢、又細觀臺灣高等法院臺南分院於110年度交上訴字第350號判
    決，其指出：「本院認其(即本案受刑人)所受宣告之刑，以
    暫不執行為適當，併予宣告緩刑，並參照和解筆錄內容，分
    期命被告向前開被害人家屬分期支付如主文第2項所示。被
    告前開向被害人家屬支付損害賠償，係本件緩刑宣告之負擔
    ，並非改變和解筆錄之賠償金額，而係藉此為緩刑負擔，促
    使被告依和解筆錄上清償方法分期履行，被告如違反負擔情
    節重大者（已於緩刑期滿前預留數月供執行檢察官判斷），
    檢察官得依法聲請撤銷緩刑」等語，可見上開判決主文第2
    項所示之賠償內容，乃受刑人緩刑宣告之負擔，並非改變本
    院110年度簡字第67號和解筆錄之賠償金額，業經臺灣高等
    法院臺南分院說明在卷，是告訴人高雅萍於本院調查程序時
    所稱：受刑人並未履行臺灣高等法院臺南分院110年度交上
    訴字第350號判決內容，他應該每個月給付1萬元，也就是受
    刑人依照本院110年簡字第67號和解筆錄要賠償每個月5,000
    元外，另依照臺灣高等法院臺南分院110年度交上訴字第350
    號判決內容，要另外每個月給我們5,000元，總計要給我們
    每月1萬元等語(本院卷第68頁)，尚有誤會，併予說明。綜
    上，本院認聲請人之聲請為無理由，應予駁回。
五、依刑事訴訟法第220 條，裁定如主文。　　
中　　華　　民　　國　　111 　年　　4 　　月　　26　　日
                  刑事第八庭  法  官 蕭孝如
以上正本證明與原本無異。
如不服本裁定，應於裁定送達後5 日內向本院提出抗告狀（須附
繕本）。
                              書記官 鄭庭羽
中　　華　　民　　國　　111 　年　　4 　　月　　26　　日